【裁判字號】    98,簡上,34
【裁判日期】    980617
【裁判案由】    排除侵害
【裁判全文】
臺灣彰化地方法院民事判決            98年度簡上字第34號
上  訴  人
即  聲請人  丙○○
被  上訴人
即  相對人  乙○○
                      號
訴訟代理人  甲○○
上列當事人間請求排除侵害事件，上訴人對於中華民國九十七年
十二月三十一日本院彰化簡易庭九十七年度彰簡字第六七八號第
一審判決提起上訴，並請求就假執行部分先為裁判，本院於九十
八年六月十日就假執行部分言詞辯論終結，茲判決如下：
    主      文
原判決第一項所命給付，於上訴人以新臺幣參拾萬陸仟元為被上
訴人供擔保後，得免為假執行。
原判決第二項所命給付，於上訴人以新臺幣拾壹萬壹佰陸拾元為
被上訴人供擔保後，得免為假執行。
    事實及理由
一、上訴人主張：其已就與被上訴人間之排除侵害案件（本院彰
    化簡易庭97年度彰簡字第678 號）依法提起上訴，然被上訴
    人依法仍得據為執行名義實施強制執行，如假執行上訴部分
    概與本案實體部分併為辯論、判決，將緩不濟急，嚴重損害
    上訴人權益；又上訴人所有系爭地上物若遭被上訴人藉假執
    行名義拆除，將來受害勢必難以回復原狀，恐造成上訴人難
    以回復之損害；再被上訴人就上訴人所有之建物聲請為查封
    拍賣，有違比例原則，爰聲請就假執行之上訴先為裁判，准
    上訴人供擔保而免為假執行等語。並聲明：願供擔保，聲請
    宣告免為假執行。
二、被上訴人則以：其係依據原審判決而為假執行之聲請，並無
    違反比例原則之問題；如此方能確保被上訴人之權益受損等
    語資為抗辯。並聲明：上訴人之聲請駁回。
三、按第二審法院應依聲請，就關於假執行之上訴，先為辯論及
    裁判。法院得依聲請或依職權，宣告被告預供擔保，或將請
    求標的物提存而免為假執行；依前項規定預供擔保或提存而
    免為假執行，應於執行標的物拍定、變賣或物之交付前為之
    ，民事訴訟法第455 條、第392 條第2 項、第3 項分別定有
    明文。經查，本件被上訴人請求上訴人排除侵害事件，經原
    審判決命「上訴人丙○○應將坐落彰化縣彰化市○○○段山
    腳小段第350-106 地號土地上如附圖所示編號Ａ部分面積18
    平方公尺之1 層石棉浪板磚造平房拆除，並將該部分土地返
    還被上訴人。上訴人應自民國92年8 月21日起至清償日止，
    按年給付原告新臺幣（下同）18,360元。訴訟費用8,426 元
    由上訴人負擔80% ，餘由被上訴人負擔。被上訴人勝訴部分
    得假執行」，有前開判決1 份在卷可稽，堪認屬實。而被上
    訴人現已向本院聲請為假執行等情，亦經兩造陳明在卷，及
    本院調取98年度司執字第4036號執行卷宗、本院彰化簡易庭
    97年度彰簡字第678 號卷宗後審究無誤。是以上訴人聲請預
    供擔保而免為假執行，核與首揭規定，並無不合。
四、上訴人應供擔保免為假執行之數額：
（一）於原判決第一項所命給付之部分：
      依卷附土地登記謄本所示，系爭土地之公告現值為每平方
      公尺1 萬7,000 元，而原判決命上訴人應返還被上訴人之
      土地面積為18平方公尺，總計上訴人應返還被上訴人之系
      爭土地公告現值為30 萬6,000 元（計算方式為：17,000×
      18＝306,000） 。本院審酌被上訴人因上訴人此部分免為
      假執行可能遭受之損害，應以系爭土地之價額為限，爰酌
      定如主文第一項所示之相當擔保金額，准許上訴人預供擔
      保免為假執行。
（二）於原判決第二項所命給付之部分：
      茲審酌原判決第2 項係命上訴人應自92年8 月21日起至清
      償日止按年給付被上訴人18,360元，而本件訴訟標的價額
      未逾150 萬元，不得上訴第三審，故上訴人所提供之擔保
      金應以11萬160 元為適當（計算方式為：18,360×6 ＝11
      0,160） 。爰酌定如主文第二項所示之相當擔保金額，准
      許上訴人預供擔保而免為假執行。
五、依民事訴訟法第436 條之1 第3 項、第455 條、第463 條、
    第392 條第2 項，判決如主文。
中    華    民    國    98    年    6     月    17    日
                民事第二庭      審判長法  官  邱月嬌
                                      法  官  吳永梁
                                      法  官  林秉暉
以上正本係照原本作成。
本件不得上訴。
中    華    民    國    98    年    6     月    17    日
                                      書記官  廖春慧


司法院資訊處製作；財團法人民間司法改革基金會備份。
